臺灣桃園地方法院刑事判決　　　　　　 110年度原易字第49號
聲　請　人　臺灣桃園地方檢察署檢察官
被　　　告　鄧彥廷




指定辯護人　彭詩雯公設辯護人
上列被告因加重竊盜案件，經檢察官聲請簡易判決處刑（110 年
度偵緝字第291 號），本院認本件不得行簡易程序，改依通常程
序審理，本院判決如下：
    主  文
鄧彥廷侵入住宅竊盜，累犯，處有期徒刑柒月。
未扣案之犯罪所得即安全帽壹頂沒收，於全部或一部不能沒收或
不宜執行沒收時，追徵其價額。
    事  實
一、鄧彥廷曾於民國106 年至107 年間犯多件竊盜罪，經本院分
    別以106 年度壢原簡字第116 號判處有期徒刑3 月、有期徒
    刑2 月（三罪）、107 年度原簡上字第40號判處有期徒刑2
    月、107 年度桃原簡字第210 號判處有期徒刑3 月確定，嗣
    經裁定應執行有期徒刑8 月確定，於109 年1 月14日執行完
    畢（並有接續執行拘役刑、罰金易服勞役刑）（後雖又與本
    院107 年度壢原簡字第118 號因詐欺得利罪所判處之有期徒
    刑3 月裁定應執行有期徒刑9 月，然不影響上開執行完畢）
    。其於109 年11月17日22時7 分許，侵入位於桃園市○○區
    ○○路000 巷0 弄0 號出租公寓範圍內之停車空間，見該出
    租公寓房客宋楊翁祐所有之安全帽1 頂，置放在該處圍牆上
    ，竟意圖為自己不法所有，徒手竊取，得手後逃逸。嗣經宋
    楊翁祐向房東調閱監視錄影畫面，向警報案，始查悉上情。
二、案經宋楊翁祐訴由桃園市政府警察局龜山分局移送臺灣桃園
    地方法院檢察署檢察官偵查後，向本院聲請簡易判決處刑。
    理  由
壹、證據能力：
一、按被告以外之人於審判外之陳述，雖不符前4 條之規定，而
    經當事人於審判程序同意作為證據，法院審酌該言詞陳述或
    書面陳述作成時之情況，認為適當者，亦得為證據。當事人
    、代理人或辯護人於法院調查證據時，知有第159 條第1 項
    不得為證據之情形，而未於言詞辯論終結前聲明異議者，視
    為有前項同意，刑事訴訟法159 條第1 項、第159 條之5 分
    別定有明文。查證人即告訴人宋楊翁祐於警詢之陳述，固係
    審判外之陳述而屬傳聞證據，惟被告及辯護人就上開審判外
    之陳述，於本院審理中，知有該項證據，未曾於言詞辯論終
    結前聲明異議，而本院審酌該證人陳述作成時之情況，並無
    違法取證及證明力過低之瑕疵，亦認以之作為證據為適當，
    依前揭規定說明，自有證據能力。
二、卷附監視器錄影畫面、現場照片，均係以機械方式呈現錄影
    、拍照之畫面，並非供述證據，且亦無剪接變造之嫌，自有
    證據能力。另本件認定事實所引用之卷內其餘卷證資料，並
    無證據證明係公務員違背法定程序所取得，被告於審判程序
    中復未於言詞辯論終結前表示異議，且卷內之文書證據，亦
    無刑事訴訟法第159 條之4 之顯有不可信之情況與不得作為
    證據之情形，則依刑事訴訟法第159 條之5 之規定，本件認
    定事實所引用之所有文書證據，均有證據能力，合先敘明。
貳、實體部分：
一、訊據被告鄧彥廷對於上開事實坦承不諱，核與證人即告訴人
    宋楊翁祐之警詢證詞、附卷監視器錄影畫面、現場照片相合
    ，本件事證明確，被告犯行足堪認定，自應依法論科。
二、按所謂「侵入」，係指未得允許，即擅自入內之意，所出入
    者若為公共場所或公眾得出入之場所，固非侵入，但倘非公
    共場所或公眾得出入之場所，又無權居住，或未得該處所支
    配管領權人之明示同意或默示認許，卻率爾進入，均不失為
    侵入。又所謂「住宅」，乃指人類日常居住之場所，公寓亦
    屬之，且公寓之「樓梯間」，雖僅供各住戶出入通行，然就
    公寓之整體而言，該樓梯間為該公寓之一部分，而與該公寓
    有密切不可分之關係，乃構成集合住宅之一部分，如無正當
    理由擅自進入公寓樓梯間，仍屬侵入住宅（最高法院76年台
    上字第2972號判例意旨、83年度台上字第1118號判決意旨參
    照）。查被告係先自位於桃園市○○區○○路000 巷0 弄0
    號出租公寓之右側斜坡走上該出租公寓範圍內之停車空間，
    該空間四週均有圍牆，僅斜坡出入口未設隔離之門扇，顯見
    該區域並非公共場所或公眾得出入之場所，而係該出租公寓
    之一部分，猶如公寓樓梯間，苟非該出租公寓內之住戶，又
    未得該出租公寓內居住權人之同意或默許，自不得擅自進入
    。本件被告未經該出租公寓內住戶同意，擅自進入該出租公
    寓範圍內之停車空間並竊取告訴人宋楊翁祐置於該處圍牆上
    之安全帽，已構成侵入住宅竊盜，故核被告所為，係犯刑法
    第321 條第1 項第1 款之侵入住宅竊盜罪，聲請人之聲請法
    條應逕予變更。被告有上開事實欄一所示刑之宣告及執行之
    紀錄，有台灣高等法院被告前案紀錄表乙份在卷可稽，其於
    執行完畢5 年內再犯本件犯行，為累犯，其構成累犯之前科
    既均為竊盜罪，與本罪罪名與罪質相同，經依司法院釋字第
    775 號解釋為個案衡量後，其於本件所犯加重竊盜罪應依刑
    法第47條第1 項之規定加重其刑。爰審酌被告年紀極輕，卻
    已屢犯竊盜罪，而不思透過正當途徑獲取所得，其之素行不
    良、其侵入住宅竊盜對住戶安全之危害、其竊得財物之價值
    等一切情狀，量處如主文所示之刑。未扣案之被告之犯罪所
    得即安全帽壹頂，應依刑法第38條之1 第1 項前段、第3 項
    之規定宣告沒收，於全部或一部不能沒收或不宜執行沒收時
    ，追徵其價額。
據上論斷，應依刑事訴訟法第452 條、第299 條第1 項前段、第
300 條，刑法第321 條第1 項第1 款、第47條第1 項、第38條之
1 第1 項前段、第3 項，判決如主文。
本案經檢察官賴瀅羽到庭執行職務
中    華    民    國   110    年    11    月    10    日
                      刑事第一庭法  官  曾雨明
以上正本證明與原本無異。
如不服本判決應於收受判決後20日內向本院提出上訴書狀，並應
敘述具體理由。其未敘述上訴理由者，應於上訴期間屆滿後20日
內向本院補提理由書( 均須按他造當事人之人數附繕本) 「切勿
逕送上級法院」。
                                書記官  劉貞儀
中    華    民    國   110    年    11    月    11    日
附錄論罪科刑法條：
中華民國刑法第321條
犯前條第 1 項、第 2 項之罪而有下列情形之一者，處 6 月以
上 5 年以下有期徒刑，得併科 50 萬元以下罰金：
一、侵入住宅或有人居住之建築物、船艦或隱匿其內而犯之。
二、毀越門窗、牆垣或其他安全設備而犯之。
三、攜帶兇器而犯之。
四、結夥三人以上而犯之。
五、乘火災、水災或其他災害之際而犯之。
六、在車站、港埠、航空站或其他供水、陸、空公眾運輸之舟、
    車、航空機內而犯之。
前項之未遂犯罰之。